臺灣高等法院臺中分院刑事裁定　　　　　96年度抗字第1103號
抗　告　人
即受刑人　　甲○○
　　　　　　　　　　（現於臺灣彰化監獄執行中）
上列抗告人因聲請減刑及定應執行刑案件，不服臺灣彰化地方法
院中華民國96年11月15日裁定（96年度聲減字第3852號）提起抗
告，本院裁定如下：
    主  文
抗告駁回。
    理  由
一、抗告意旨略以：原裁定分別就抗告人甲○○所犯如原裁定附
    表編號1、2、3及附表編號4、5所示之罪，分別定其應執行
    之刑，已對抗告人在監服刑之刑期計算有所影響，請求將抗
    告人本件所犯如原裁定附表編號1至5所示各罪全部合併定其
    應執行刑，以使抗告人能正常拿取服刑時之累進處遇分數云
    云。
二、經查：本件原審依中華民國96年罪犯減刑條例第2條第1項第
    3款、第8條第1項、第3項、第9條、第10條第2項、第11條、
    第12條，修正前刑法第41條第1項前段、第51條第5款，修正
    刪除前罰金罰鍰提高標準條例第2條，現行法規所定貨幣單
    位折算新臺幣條例第2條，就抗告人所犯如原裁定附表編號1
    、2所示之罪，均減刑，詳如原裁定附表編號1、2所載，與
    原裁定附表編號3所示不應減刑之罪所處之刑，應執行有期
    徒刑8年2月；又所犯如原裁定附表編號4、5所示之罪，均減
    刑，詳如原裁定附表編號4、5所載，應執行有期徒刑6月，
    如易科罰金，以銀元300元即新臺幣900元折算1日，本院經
    核均無違誤。抗告人雖執前詞提起本件抗告，惟按刑法第53
    條所規定數罪併罰，有2裁判以上者，依第51條之規定，定
    其應執行之刑，係指2裁判以上所宣告之數罪，均在裁判確
    定前所犯者而言，若於其中甲罪之判決確定後，復犯乙罪，
    即不合上開定應執行刑之規定；又設所犯乙罪為連續犯，而
    其部分犯罪行為在甲罪判決確定以後者，亦應於乙罪裁判確
    定後，與甲罪之刑併予執行，均無適用前揭規定定其應執行
    刑之餘地。查本件抗告人所犯如原裁定附表編號1、2、3所
    示各罪，其判決確定日期分別如原裁定附表編號1、2、3所
    示「判決確定日期」一欄中所載，而其中最早之判決確定日
    期為原裁定附表編號1所示之「91年1月28日」；而抗告人所
    犯如原裁定附表編號4、5所示之罪，其犯罪日期則分別為「
    90年4月10日起至91年2月25日止」及「91年2月25日」，此
    有各該刑事判決書、臺灣高等法院被告前案紀錄表在卷可憑
    ，揆諸前開說明，本件抗告人所犯原裁定附表編號4、5之罪
    ，其犯罪行為之犯罪日期既皆在原裁定附表編號1、2、3所
    示各罪最早之判決確定日期即91年1月28日以後，自不得再
    與該數罪合併定其應執行之刑，從而本件抗告人請求將其所
    犯如原裁定附表編號1至5所示各罪全部合併定其應執行刑等
    語，顯於法不合，尚難憑採，本件抗告為無理由，應予駁回
    。至抗告意旨另指本件經減刑及定應執行後將影響抗告人在
    監服刑相關權益一節，因事屬執行時之監獄行政事項，與本
    件減刑及定應執行刑並無相關，自非本件抗告所得審究，附
    此敘明。
三、據上論結，應依刑事訴訟法第412條，裁定如主文。
中　　華　　民　　國　　96　　年　　12　　月　　13　　日
            刑事第九庭    審判長法　官  陳  筱  珮
                                法　官  趙  春  碧
                                法　官  余  仕  明
上列正本證明與原本無異。
如不服本裁定，應於裁定送達後五日內向本院提出抗告狀。
                                書記官　林  玉  惠
中　　華　　民　　國　　96　　年　　12 　 月 　 13  　日
